---
subtitle: "Plan d'analyse statistique"
---

Ce document ne concerne que l'analyse statistique des données.


```{r}
#| label: info
rm(list = ls())
library("baseph")
library("tidyverse")
library(gtsummary)
library("kableExtra")
library(epiDisplay)
# sessionInfo()
theme_gtsummary_language(language = "fr", decimal.mark = ",")
options(OutDec = ",")
```

```{r}
#| label: nbcas
dd <- 0.5
zz  <- n.for.2means(0, dd, 1, 1)
nn <- floor(zz[[6]] * 1.1)+1
```


Il s'agit d'une étude interventionnelle multi-centrique. Le risque \textalpha{} retenu est de 0,05 & la puissance de 0,8.

Sauf indication contraire les données numériques seront présentées par leur moyenne & écart-type & comparées par des tests du t de Student si les conditions de normalité sont remplies, sinon présentées par leur médiane avec les quartiles & comparées par des tests de Wilcoxon. Les données catégorielles seront présentées par par le nombre & le pourcentage avec son intervalle de confiance calculé par bootstrap & comparées par des tests du $\chi^2$ voire, si les conditions d'application ne sont pas replies par un test exact de Fisher. Des graphiques pourront être réalisés pour les variables ou tests importants. 

# Calcul du nombre de cas

Le calcul du nombre de cas se base sur un échantillon préalable comportant 113 patients (24 ayant
reçu de l’Uvédose & 89 non).

Le critère de test retenu a été la calcémie corrigée à J1. La limite basse d’une calcémie normale
au CHRD est de \mmol{2.2}. La calcémie corrigée était de \mmol{2.24} mmol L−1 ± \num[mode = text]{0.17} dans le groupe témoin & \mmol{2.31} mmol L−1 ± \num[mode = text]{0.16} dans le groupe traité. Exprimé différemment, \pc{37} des patients avait une calcémie inférieure à la norme dans le groupe témoin pour \pc{25} dans le groupe traité. Soit un nombre du sujets à traiter de 8,3. En se basant sur ces chiffres pour mettre en évidence une différence entre les moyennes des deux groupes avec un risque $\alpha$ de \pc{5} & une puissance de \pc{80} il faudrait deux groupes de 90 patients (on vise deux groupes de même taille). Si on veut comparer sur un tableau à quatre cases traité/non traité & calcémie normale/pas normale  il faudrait 232 patients par groupe.

# Contrôles qualité


## Données manquantes

Le décompte des données manquantes sera réalisé & présenté par un tableau ou un graphique. Les dossiers où une des données nécessaires pour l'étude du critère principal (Dosage de la calcémie à J15, présence de signes cliniques d'hypocalcémie à J15\dots) serait manquante seront exclus de l'étude. De même les variables comportant trop de données manquantes ou non utilisables ne seront pas prises en compte.

Après ce premier tri une imputation des données manquantes sera réalisée pour deux calculs : 

- l’analyse factorielle,
- la recherche du meilleur modèle par step-by-tep descendant pour les analyses par régression (logistique ou linéaire). Néanmoins dans ce cas, après choix du modèle, les calculs seront faits avec les données réelles. 

## Corrélations anormales

Une analyse de corrélations (package `correlation` [@corr]) avec présentation graphique portant sur tous les items sera réalisée. À la suite de ces contrôles des variables pourront être exclues de la suite de l'analyse (variables trop corrélées) avec l'accord du promoteur. 

# Description
 
Les données démographiques ainsi que le bilan pré-opératorie seront présentés sur deux tableaux en comparant les deux groupes pour rechercher d'éventuels biais. 


Une analyse factorielle (package `FactoMineR` [@facto] & `factoextra` [@factoe]) sera tentée (Analyse en Correspondances Multiples) avec classification des cas si possible après imputation des données manquantes (package `MissMDA` [@miss]) .

# Critère principal

*L’hypocalcémie transitoire sera définie par la survenue d’une hypocalcémie et/ou des signes cliniques entre la chirurgie J0 et J15. Les signes cliniques seront : signe de Chvostek, signe de Trousseau, paresthésies des extrémités et péribuccales.*

L'hypothèse $\mathcal{H}_{0}$ est l'absence de différence entre la calcémie mesurée à J15 entre les deux groupes. 

Les résultats du dosage de la calcémie entre J10 & J15 post-opéraoire seront présentés par leur moyenne ± écart-type dans les deux groupes & comparée par un test de Student après vérification de l'égalité des variances. 

Une différence de fréquence des signes cliniques d'hypocalcémie entre les deux groupes sera présentée par un Odd-Ratio global  avec test du $\chi_2$ (package `epiDisplay` [@epid]). Si ce test met en évidence une différence  on recherchera quel signe clinique est plus spécialement sensible par des tests (Odd-Ratio) sur chaque item. 


Un lien entre les données démographiques ou pré-opératoires & la présence d'une hypocalcémie clinique ou biologique sera recherché. Une analyse multivariée par régression linéaire sera ensuite réalisée en incorporant dans un premier temps toutes les variables ayant une p-value inférieure à  \num{0,20} sur l'analyse monovariée. Une recherche du meilleur modèle sera ensuite réalisé par un step-by-step descendant basé sur le score AIC. Pour cette détermination du meilleur modèle de régression logistique on utilisera les données après imputation des données manquantes. Par contre, une fois le modèle retenu, les calculs présentés seront ceux réalisés sur les données réelles.

# Critères secondaires


## Critère 1
*Recueil des évènements indésirables, des ré-hospitalisations*

Les évènements indésirables seront listés & présentés dans un tableau pour les deux groupes. Des comparaisons de fréquences seront réalisées par un  test du $\chi_2$.


###Critère 2
*Sévérité de l’hypocalcémie définie par une calcémie corrigée inférieure à \mmol{1,90}  mesurée à J1, J2 et J15 et/ou l’utilisation de gluconate de calcium IV dans les 15 premiers jours post opératoire.*

La différence de fréquence d'une hypocalcémie sévère telle que définie ici sera présentée par un Odd-Ratio avec un test du $\chi_2$.


## Critère 3
*Durée des symptômes de l’hypocalcémie dans les 15 premiers jours post opératoire.*

L'évolution des calcémies dans les quinze premeirs jours post-opératoires sera tracée dans les deux groupes & présentés dans des graphiques (graphique en *fagot* par groupe, graphique temporel en points). Une comparaison simple des calcémie entre les deux groupes sera présentée pour les mesures à J0, J1, J2, J15 (critère principal) & M6. 




## Critère 4
*La carence en vitamine D sera mesurée par dosage de la 25OHD en comparant la valeur initiale à M-2) et celle du jour de l’opération (J0).* 

Le critère est l'évolution du dosage de la 250HD entre M-2 & J0. On comparera tout d'abord, pour chaque groupe, l'évolution (dosage à J0  moins  dosage à M-2) à l'hypthès enulle qui est l'absence d'évolution par un test de Student sur séries appariées. Les deux groupes seront ensuite comparés par un test de student.

## Critère 5
*Les hypoparathyroïdies (PTH < 15 ng/L) seront définies par la mesure de la PTH avant l’opération, H4, J2 et J15*

Les patients ayant une hypoparthyroïdie avant l'intervention seront exclus de cette analyse. Pour les autres, on comparera l'évolution du taux de PTH à H4, J2 & J15 versus pré-opératoire par le même protocole que pour le critère 4.

# Technique {.appendix}

L'analyse statistique sera réalisée grâce au logiciel **R** [@rstat]. Outre les packages cités dans le texte, on utilisera en particulier les  packages `baseph` [@baseph] & `tidyverse` [@tidy]. Les graphiques seront principalement réalisés grâce au package `ggplot2` [@ggplot].

Un dépôt Git sera utilisé (<https://github.com/philippemichel/cavithy>) qui ne contiendra que le code & un jeu de données réduit, anonymisé & faussé mais aucun résultat. 



