---
subtitle: "Rapport statistique V0.1"
cache: false
---

```{r}
#| label: setup

rm(list = ls())
#
library(gtsummary)
library(kableExtra)
library("forestmodel")
library(labelled)
library(epiDisplay)
library(naniar)
library(corrplot)
library(biostats)
library("colorspace")
library("apyramid")
 library("lme4")
library("readODS")
library("ggsci")
library(baseph)
library(tidyverse)
#
  load("datas/cavithy.RData")
expx <- FALSE
classeur <- "cavithy_v01.ods"
#
ptest <- list(all_continuous() ~ "t.test", all_categorical() ~ "chisq.test")
stt <- list(
  all_continuous() ~ "{mean} ± {sd}",
  all_categorical() ~ "{n}/{N} ({p}%)"
)
```

```{r}
#| label: macro-cac

cac <- function(df){
  df |> 
  mutate(cac =  calcium - 0.025 * (album - 40)) |> 
  mutate(cacl = ifelse(cac < 2.0, "low","normal")) |> 
  mutate(cacl = as.factor(cacl))  |> 
  mutate(hypocalc = ifelse(cacl == "low" | hypocalcon == "yes", "yes", "no")) |>   mutate(hypocalc = as.factor(hypocalc))
}
```

```{r}
#| label: visites

# Création d'un tableau regroupant les biologies sur les diverses visites avec calcul de la calcémie corrigée. 

J00 <- visiteJ01$opdte
J01 <- visiteJ1$visitdte - J00
J02 <- visiteJ2$visitdte - J00
J15 <- visiteJ15$visitedte - J00
M3 <- visitem3$visitdte - J00

bj01 <- visiteJ01 |>
  dplyr::select(subjid, bras, calcium, album, phosphat, hypocalcon) |>
  cac() |>
  mutate(jj = "J0 - préop")
bj1 <- visiteJ1 |>
  dplyr::select(subjid, bras, calcium, album, phosphat, hypocalcon) |>
    cac() |>
  mutate(jj = "J01")
bj2 <- visiteJ2 |>
  dplyr::select(subjid, bras, calcium, album, phosphat, hypocalcon) |>
    cac() |>
  mutate(jj = "J02")
bj15 <- visiteJ15 |>
  dplyr::select(subjid, bras, calcium, album, phosphat, hypocalcon) |>
   cac() |>
  mutate(jj = "J15")
bm3 <- visitem3 |>
  dplyr::select(subjid, bras, calcium, album, phosphat, hypocalcon) |>
    cac() |>
  mutate(jj = "M3")

visit <- bind_rows(bj01, bj1, bj2,bj15, bm3) |>
  mutate(jj = as.factor(jj))

visiteJ01 <- cac(visiteJ01)
visiteJ1 <- cac(visiteJ1)
visiteJ2 <- cac(visiteJ2)
visiteJ15 <- cac(visiteJ15)
visitem3 <- cac(visitem3)

```

\bigskip

\begin{notebox}[Attention !]
Pour toutes les variables binaire (oui/non), seul le code "`Oui`" est présenté dans la plupart des tableaux.
\end{notebox}
\begin{notebox}[Langue]
Les variables `Oui/Non` sont codées pour des raisons pratiques en `yes/no`. 

De même dans les tableaux \& figures j'ai laissé les annotations \& écritures anglo-saxonnes. 

\end{notebox}

# Validation de la population

Le fichier comportait au départ 134 patients. Après vérification, 23 ont
été exclus car non randomisés soit un total utile de 111 patients.

## Données manquantes

Le décompte des données manquantes n'a pas de sens dans les tableaux
`Antécédents`, `Suppléments` ou `Traitemens complémentaires` où seules
les données `Oui` sont saisis.

De même, lors des visites, les signes cliniques ne sont notés que si
positifs donc il est impossible de décompter les données manquantes : un
"`no`" peut correspondre à un "non" ou à une donnée manquante.

```{r}
#| label: tbl-manqdemog
#| tbl-cap: missing data - demographics datas

miss_var_summary(demog[,-c(1:2)] ) |> 
  kbl( booktabs = T, linesep = "") |>
  kable_styling(latex_options = c("striped", "hold_position")) 
```

```{r}
#| label: tbl-manqbio1
#| tbl-cap: missing data - Initial biological datas

miss_var_summary(bio1[,-c(1:2)] ) |> 
  kbl( booktabs = T, linesep = "") |>
  kable_styling(latex_options = c("striped", "hold_position")) 
```

```{r}
#| label: tbl-manqV01
#| tbl-cap: "missing data - Visite J0-1"

visiteJ01 |> 
  dplyr::select(!1:5) |> 
  dplyr::select(!ends_with("hr")) |> 
  dplyr::select(!ends_with("dte")) |> 
  dplyr::select(!autprec) |> 
  dplyr::select(!ends_with("on")) |>
miss_var_summary( ) |> 
  kbl(booktabs = T, linesep = "") |>
  kable_styling(latex_options = c("striped", "hold_position")) 
```

```{r}
#| label: tbl-manqV02
#| tbl-cap: "missing data - Visite J0-2"

visiteJ02 |> 
  dplyr::select(!1:2) |> 
  dplyr::select(!ends_with("on")) |>
    dplyr::select(!ends_with("hr")) |> 
  dplyr::select(!ends_with("dte")) |> 
  dplyr::select(!autprec) |> 
miss_var_summary( ) |> 
  kbl( booktabs = T, linesep = "") |>
  kable_styling(latex_options = c("striped", "hold_position")) 
```

```{r}
#| label: tbl-manqV1
#| tbl-cap: "missing data - Visite J1"

visiteJ1 |> 
  dplyr::select(!1:2) |> 
    dplyr::select(!ends_with("on")) |>
    dplyr::select(!ends_with("hr")) |> 
  dplyr::select(!ends_with("dte")) |> 
  dplyr::select(!ends_with("prec")) |> 
miss_var_summary( ) |> 
  kbl(booktabs = T, linesep = "") |>
  kable_styling(latex_options = c("striped", "hold_position")) 
```

```{r}
#| label: tbl-manqV2
#| tbl-cap: "missing data - Visite J2"

visiteJ2 |> 
  dplyr::select(!1:2) |> 
    dplyr::select(!ends_with("on")) |>
    dplyr::select(!ends_with("hr")) |> 
  dplyr::select(!ends_with("dte")) |> 
  dplyr::select(!ends_with("prec")) |> 
miss_var_summary( ) |> 
  kbl(booktabs = T, linesep = "") |>
  kable_styling(latex_options = c("striped", "hold_position")) 
```

```{r}
#| label: tbl-manqV15
#| tbl-cap: "missing data - Visite J15"

visiteJ15 |> 
  dplyr::select(!1:2) |> 
    dplyr::select(!ends_with("on")) |>
    dplyr::select(!ends_with("hr")) |> 
  dplyr::select(!ends_with("dte")) |> 
  dplyr::select(!ends_with("prec")) |> 
miss_var_summary( ) |> 
  kbl( booktabs = T, linesep = "") |>
  kable_styling(latex_options = c("striped", "hold_position")) 
```

```{r}
#| label: tbl-manqVM2
#| tbl-cap: "missing data - Visite M2"

visitem2 |> 
  dplyr::select(!1:2) |> 
    dplyr::select(!ends_with("on")) |>
    dplyr::select(!ends_with("hr")) |> 
  dplyr::select(!ends_with("dte")) |> 
  dplyr::select(!ends_with("prec")) |> 
miss_var_summary( ) |> 
  kbl(booktabs = T, linesep = "") |>
  kable_styling(latex_options = c("striped", "hold_position")) 
```

```{r}
#| label: tbl-manqVM3
#| tbl-cap: "missing data - Visite M3"

visitem3|> 
  dplyr::select(!1:2) |> 
    dplyr::select(!ends_with("on")) |>
    dplyr::select(!ends_with("hr")) |> 
  dplyr::select(!ends_with("dte")) |> 
  dplyr::select(!ends_with("prec")) |> 
miss_var_summary( ) |> 
  kbl(booktabs = T, linesep = "") |>
  kable_styling(latex_options = c("striped", "hold_position")) 
```

# Description de l'échantillon

```{r}
#| label: tbl-desc
#| tbl-cap: "Description de l'échantillon - Variables démographiques"

demog |> 
  dplyr::select(! subjid) |> 
  tbl_summary(
    by = "bras",
    missing = "no",
    statistic = stt,
    digits = all_continuous() ~ 1
  ) |>
  add_n() |>
  add_p(test = ptest) |>
  bold_p(t = 0.03) |>
  modify_header(label = "**Variable**") |>
  modify_spanning_header(c("stat_1", "stat_2") ~ "**Bras**") |>
  bold_labels() |> 
  pexptabph(exp = expx, nomfich = classeur , nomsheet = "demog1", lg = TRUE)
```

```{r}
#| label: fig-pyr
#| fig-cap: Pyramide des âges
demog |>
mutate(age = cut(agec,
  include.lowest = TRUE,
  right = FALSE,
  dig.lab = 3,
  breaks = c(0, 30, 40, 50, 60, 70, 80, 100)
)) |>
apyramid::age_pyramid(age, sex,
                      show_midpoint = FALSE) +
  theme_minimal() +
    labs(
    title = "Pyramide des âges",
    x = "Âge",
  ) +
  theme_light() +
  scale_y_continuous(labels = c("Féminin","Masculin"), breaks = c(-10,10)) +
  scale_fill_discrete(c("pink","lightblue")) +
  theme(
    plot.title = element_text(size = 14, face = "bold"),
    plot.subtitle = element_text(size = 12),
    axis.title.x = element_blank(),
    axis.title.y = element_text(
      size = 12,
      angle = 90,
      vjust = .5
    ),
    axis.text.x = ,element_text(size = 14),
    axis.text.y = element_text(size = 14),
    legend.position = "none"
  )
```

```{r}
#| label: tbl-bio1
#| tbl-cap: "Description de l'échantillon - Biologie pré-opératoire"

bio1 |> 
  dplyr::select(bras,calcium: calciur)|> 
  tbl_summary(
    by = "bras",
     missing = "no",
    statistic = stt,
    digits = all_continuous() ~ 1
  ) |>
  add_n() |>
  add_p(test = ptest) |>
  bold_p(t = 0.03) |>
  modify_header(label = "**Variable**") |>
  modify_spanning_header(c("stat_1", "stat_2") ~ "**Bras**") |>
  bold_labels() |> 
  pexptabph(exp = expx, nomfich = classeur , nomsheet =
  "bio1", lg = TRUE)
```

```{r}
#| label: tbl-atcd
#| tbl-cap: "Description de l'échantillon - Antécédents"

atcd |> 
  dplyr::select(!subjid) |> 
    dplyr::select(!ends_with("prec")) |> 
  tbl_summary(
    by = "bras",
     missing = "no",
    statistic = stt,
    digits = all_continuous() ~ 1
  ) |>
  add_overall() |>
  add_p(test = ptest) |>
  bold_p(t = 0.03) |>
  modify_header(label = "**Variable**") |>
  modify_spanning_header(c("stat_1", "stat_2") ~ "**Bras**") |>
  bold_labels() |> 
  pexptabph(exp = expx, nomfich = classeur , nomsheet = "demog1", lg = TRUE)
```

\begin{notebox}[Qualité de l'échantillon]
- Il n'y a pas de différence significative entre les deux bras pour les variables démographiques, biologiques et antécédents.

- IL y a très peu de données manquantes
\end{notebox}

# Critère principal

## en ITT

### Signes cliniques ou biologiques d'hypocalcémie

*Le critère d’évaluation principal est la survenue d’une hypocalcémie
sérique et/ou clinique entre la chirurgie (J0) et J15. L’hypocalcémie
sérique est définie par un seuil de calcémie corrigée sur l’albuminémie
inférieur à 2,00 mmol/L. L’hypocalcémie clinique est définie par
l’apparition d’un des signes suivants: signe de Chvostek, signe de
Trousseau, paresthésies des extrémités et péribuccales.*

Aucun patient ne présente un signe clinique d'hypocalcémie avant
l'intervention. Aucun patient n'a une hypocalcémie biologique avant
l'intervention .

```{r}
#| label: prepa-clin

zz <- visiteJ01 |>
  dplyr::select(subjid,bras, hypocalcon: hypocalcauton, cacl, hypocalc) |>
  mutate(Visite = "J0 - preop")
zz1 <- visiteJ1 |>
  dplyr::select(subjid,bras, hypocalcon: hypocalcauton, cacl, hypocalc) |>
  mutate(Visite = "J1")
zz2 <- visiteJ2 |>
  dplyr::select(subjid,bras, hypocalcon: hypocalcauton, cacl, hypocalc) |>
  mutate(Visite = "J2")
zz15 <- visiteJ15 |>
  dplyr::select(subjid, bras,hypocalcon: hypocalcauton, cacl, hypocalc) |>
  mutate(Visite = "J15")
zzm3 <- visitem3 |>
  dplyr::select(subjid,bras, hypocalcon: hypocalcauton, cacl, hypocalc) |>
  mutate(Visite = "M3")

clin <- rbind(zz,zz1) |>
  rbind(zz2) |>
  rbind(zz15) |>
  rbind(zzm3) |> 
  mutate(Visite = as.factor(Visite))

var_label(clin) <-  c(
 "id","bras",
"Signe clinique d'hypocalcemie",
"Paresthésie péribuccale",
"Paresthésie des extremites",
"Signe de Chvostek",
"Signe de Trousseau",
"Crampe",
"Trouble du rythme cardiaque",
"Douleurs articulaires",
"Calcémie corrigée basse",
"Hypocalcémie clinique ou biologique",
"Visite")


clinp <- clin |>
  dplyr::filter(Visite %in% c("J0 - preop","J15")) |> 
  mutate(Visite = droplevels(Visite)) 
  

rm(zz,zz1,zz2,zz15,zzm3)
```

```{r}
#| label: tbl-clin1
#| tbl-cap: Signes cliniques ou biologiques à J15

pp <- clinp |> 
  dplyr::filter(Visite == "J15") |> 
  dplyr::select(!c(subjid,Visite)) 

pp |> 
  tbl_summary(
    by = "bras",
     missing = "no",
    statistic = stt
  ) |>
  add_overall() |>
  add_p(test = everything() ~ "fisher.test") |>
  bold_p(t = 0.03) |>
  modify_header(label = "**Signe**") |>
  modify_spanning_header(c("stat_1", "stat_2") ~ "**Bras**") |>
  bold_labels() |> 
  pexptabph(exp = expx, nomfich = classeur , nomsheet =
  "clin1", lg = TRUE)

clinpt <- fisher.test(clinp$hypocalc, clinp$bras)
pp1 <- beaup(clinpt[[1]],affp = TRUE)
```

Un test simple(hypocalcémie vs bras -- test de Fisher) ne montre pas de
différence significative (`r pp1`) entre les deux bras.

Le très faible nombre de signes cliniques rend impossible toute approche
par un modèle mixte (ce qui était prévu dans le protocole).

```{r}
#| label: tbl-clinreg
#| tbl-cap: Signes cliniques ou biologiques J0 vs J15 - régression

  glm(hypocalc ~ bras + Visite, data = clinp, family = binomial()) |>
  tbl_regression(
  ) |> 
    add_n() |>
  bold_p(t = 0.03) |>
  modify_header(label = " ") |>
  bold_labels() |> 
  pexptabph(exp = expx, nomfich = classeur , nomsheet =
  "clinreg", lg = FALSE)
```

```{r}
#| label: fig-clin2
#| fig-cap: Signes cliniques à J15
#| eval : false

# " à revoir"

pp |> 
  mutate(across(ends_with("on"), ~ as.numeric(.x)-1)) |> 
  dplyr::select(!hypocalcon) |>
  pivot_longer(cols = c(parestperibon:hypocalcauton), names_to = "signe", values_to = "n") |> 
  ggplot(aes(x = signe, y = n, fill = bras)) +
  geom_bar(stat = "identity", position = "dodge") 

```

```{r}
#| label: tbl-clintot
#| tbl-cap: Signes cliniques sur tout le suivi

pp <- clin |> 
  dplyr::select(!c(subjid,Visite)) 

pp |> 
  tbl_summary(
    by = "bras",
     missing = "no",
    statistic = stt
  ) |>
  add_overall() |>
  add_p(test = everything() ~ "fisher.test") |>
  bold_p(t = 0.03) |>
  modify_header(label = "**Signe clinique**") |>
  modify_spanning_header(c("stat_1", "stat_2") ~ "**Bras**") |>
  bold_labels() |> 
  pexptabph(exp = expx, nomfich = classeur , nomsheet =
  "clintot", lg = FALSE)
```

```{r}
#| label: fig-clintot
#| fig-cap: Signes cliniques sur tout le suivi
#| eval: false

pp |> 
  pivot_longer(cols = c("A","B"), names_to = "bras", values_to = "n") |> 
  ggplot(aes(x = Visite, y = n, fill = bras)) +
  geom_bar(stat = "identity", position = "dodge") +
  labs(
    title = "Signes cliniques sur tout le suivi",
    x = "Visite",
    y = "Nombre de cas"
  ) +
  theme_light() +
  theme(
    plot.title = element_text(size = 14, face = "bold"),
    plot.subtitle = element_text(size = 12),
    axis.title.x = element_blank(),
    axis.title.y = element_text(
      size = 12,
      angle = 90,
      vjust = .5
    ),
    axis.text.x = ,element_text(size = 14),
    axis.text.y = element_text(size = 14),
    legend.position = "top"
  )
```

\clearpage

### Calcémie J0 vs J15

```{r}
#| label: tbl-princi-bio-1
#| tbl-cap: "Calcémie J0 vs J15"

zz <- visiteJ01 |>
  dplyr::select(subjid, bras, calcium,album) |>
   mutate(calciumcJ01 = calcium - 0.025 * (album - 40)) |> 
  left_join(
    visiteJ15 |>
      dplyr::select(subjid, bras, calcium, album) |>
         mutate(calciumcJ15 = calcium - 0.025 * (album - 40)),
    by = c("subjid", "bras")
  ) |> 
  mutate(diff = calciumcJ15 - calciumcJ01) 
var_label(zz$diff) <- "Différence calcémie corrigée J15 - préop"
zz |> 
  dplyr::select(bras,diff) |>
  tbl_summary(
    by = "bras",
    missing = "no",
    statistic = stt,
    digits = all_continuous() ~ 1
  ) |>
  add_n() |>
  add_p(test = ptest) |>
  bold_p(t = 0.03) |>
  modify_header(label = "** **") |>
  modify_spanning_header(c("stat_1", "stat_2") ~ "**Bras**") |>
  bold_labels() |> 
  pexptabph(exp = expx, nomfich = classeur , nomsheet =
  "bio1", lg = TRUE)
```

```{r}
#| label: fig-princca
#| fig-cap: "Calcémie corrigée J0 vs J15"

zzl <- zz |> 
  dplyr::select(bras, calciumcJ01, calciumcJ15) |>
  pivot_longer(cols = c(calciumcJ01, calciumcJ15), names_to = "Visite", values_to = "Calcémie corrigée")

zzl |>
  ggplot() +
  aes(x = Visite, y = `Calcémie corrigée`, fill = bras) +
  geom_boxplot() +
    labs(
    title = "Calcémie corrigée J0 vs J15",
    y = "Ca corrigée (mmol/L)",
    x = "Visite",
  ) +
  scale_fill_jama() +
  scale_x_discrete(labels = c("J0", "J15")) +
  theme_light() +
  theme(
    plot.title = element_text(size = 14, face = "bold"),
    plot.subtitle = element_text(size = 12),
    axis.title.x = element_text(size = 12),
    axis.title.y = element_text(
      size = 12,
      angle = 90,
      vjust = .5
    ),
    axis.text.x = ,element_text(size = 14),
    axis.text.y = element_text(size = 14),
    legend.position = "top"
  )
```

En raison d u faible nombre de cas & des différences très faibles le
calcul du modèle mixte fait apparaître une *singularité* & est donc
impossible. on se rabat sur une régression linéaire simple.

```{r}
#| label: tbl-regca
#| tbl-cap: "Calcémie corrigée J0 vs J15 - régression"

lm(`Calcémie corrigée` ~ bras + Visite, data = zzl) |> 
  tbl_regression(
    tidy_fun = broom::tidy 
  ) |> 
    add_n() |>
  bold_p(t = 0.03) |>
  modify_header(label = " ") |>
  bold_labels() |> 
  pexptabph(exp = expx, nomfich = classeur , nomsheet =
  "regca", lg = FALSE)
```

```{r}
#| label: fig-clin1
#| fig-cap: Évolution de la calcémie corrigée

visit |> 
  ggplot() +
  aes(x = jj, y = cac, fill = bras) +
  geom_boxplot() +
    labs(
    title = "Calcémie corrigée J0 vs J15",
    y = "Cacorrigée J0(mmol/L)",
    x = "Visite",
  ) +
  scale_fill_jama() +
  theme_light() +
  theme(
    plot.title = element_text(size = 14, face = "bold"),
    plot.subtitle = element_text(size = 12),
    axis.title.x = element_text(size = 12),
    axis.title.y = element_text(
      size = 12,
      angle = 90,
      vjust = .5
    ),
    axis.text.x = ,element_text(size = 14),
    axis.text.y = element_text(size = 14),
    legend.position = "top"
  )
  
```

## ITT modifiée

On ne prend en compte que les patients réellement opérés.

```{r}
#| label: prepa-ittm

visit2 <- visit |> 
  dplyr::filter(!(subjid %in% ittm)) 

clinp2 <- clinp |> 
  dplyr::filter(!(subjid %in% ittm))

llc <- nrow(clinp2)/2

clinpt <- fisher.test(clinp2$hypocalc, clinp2$bras)
pp1 <- beaup(clinpt[[1]],affp = TRUE)
```

On ne prend en compte que les patients réellement opérés soit `r llc`
 cas. Sur cet échantillon le lien entre le bras & la présence de signe
clinique ou biologique d'hypocalcémie à J15 n'est toujours pas significatif 
(`r pp1`).
