---
subtitle: "Rapport statistique V0.1"
cache: false
---


```{r}
#| label: setup

rm(list = ls())
#
library(gtsummary)
library(kableExtra)
library("forestmodel")
library(labelled)
library(epiDisplay)
library(naniar)
library(corrplot)
library(biostats)
library("colorspace")
library("apyramid")
library("missMDA")
library("readODS")
library("ggsci")
library(baseph)
library(tidyverse)
#
  load("datas/cavithy.RData")
expx <- FALSE
classeur <- "cavithy_v01.ods"
#
ptest <- list(all_continuous() ~ "t.test", all_categorical() ~ "chisq.test")
stt <- list(
  all_continuous() ~ "{mean} ± {sd}",
  all_categorical() ~ "{n}/{N} ({p}%)"
)
```

\bigskip

\begin{notebox}[Attention !]
Pour toutes les variables binaire (oui/non), seul le code "`Oui`" est présenté dans la plupart des tableaux.
\end{notebox}

\begin{notebox}[Langue]
Les variables `Oui/Non` sont codés pour des raisons pratiques en `yes/no`. 

De même dans les tableaux & figures j'ai laissé les annotations & écritures anglo-saxonnes. 

\end{notebox}


# Validation de la population

Le fichier comportait au départ 134 patients. Après vérification, 23 ont été exclus car non randomisés soit un total utile de 111 patients.

## Données manquantes

Le décompte des données manquantes n'a pas de sens dans les
tableaux `Antécédents`, `Suppléments` ou `Traitemens complémentaires` où seules les données `Oui` sont saisis. 

De même, lors des visites, les signes cliniques ne sont notés que
si positifs donc il est impossible de décompter les données
manquantes.


```{r}
#| label: tbl-manqdemog
#| tbl-cap: missing data - demographics datas

miss_var_summary(demog[,-c(1:2)] ) |> 
  kbl(caption = "Données manquantes", booktabs = T, linesep = "") |>
  kable_styling(latex_options = c("striped", "hold_position")) 
```

```{r}
#| label: tbl-manqbio1
#| tbl-cap: missing data - Initial biological datas

miss_var_summary(bio1[,-c(1:2)] ) |> 
  kbl(caption = "Données manquantes", booktabs = T, linesep = "") |>
  kable_styling(latex_options = c("striped", "hold_position")) 
```

```{r}
#| label: tbl-manqV01
#| tbl-cap: "missing data - Visite J0-1"

visiteJ01 |> 
  select(!1:8) |> 
  select(!ends_with("on")) |>
miss_var_summary( ) |> 
  kbl(caption = "Données manquantes", booktabs = T, linesep = "") |>
  kable_styling(latex_options = c("striped", "hold_position")) 
```

```{r}
#| label: tbl-manqV02
#| tbl-cap: "missing data - Visite J0-2"

visiteJ02 |> 
  select(!1:6) |> 
  select(!ends_with("on")) |>
miss_var_summary( ) |> 
  kbl(caption = "Données manquantes", booktabs = T, linesep = "") |>
  kable_styling(latex_options = c("striped", "hold_position")) 
```

```{r}
#| label: tbl-manqV1
#| tbl-cap: "missing data - Visite J1"

visiteJ1 |> 
  select(!1:5) |> 
  select(!ends_with("on")) |>
miss_var_summary( ) |> 
  kbl(caption = "Données manquantes", booktabs = T, linesep = "") |>
  kable_styling(latex_options = c("striped", "hold_position")) 
```

```{r}
#| label: tbl-manqV2
#| tbl-cap: "missing data - Visite J2"

visiteJ2 |> 
  select(!1:5) |> 
  select(!ends_with("on")) |>
miss_var_summary( ) |> 
  kbl(caption = "Données manquantes", booktabs = T, linesep = "") |>
  kable_styling(latex_options = c("striped", "hold_position")) 
```

```{r}
#| label: tbl-manqV15
#| tbl-cap: "missing data - Visite J15"

visiteJ15 |> 
  select(!1:5) |> 
  select(!ends_with("on")) |>
miss_var_summary( ) |> 
  kbl(caption = "Données manquantes", booktabs = T, linesep = "") |>
  kable_styling(latex_options = c("striped", "hold_position")) 
```

```{r}
#| label: tbl-manqVM3
#| tbl-cap: "missing data - Visite M3"

visitem3|> 
  select(!1:5) |> 
  select(!ends_with("on")) |>
miss_var_summary( ) |> 
  kbl(caption = "Données manquantes", booktabs = T, linesep = "") |>
  kable_styling(latex_options = c("striped", "hold_position")) 
```

```{r}
#| label: tbl-manqVM2
#| tbl-cap: "missing data - Visite M2"

visitem2 |> 
  select(!1:3) |> 
  select(!ends_with("on")) |>
miss_var_summary( ) |> 
  kbl(caption = "Données manquantes", booktabs = T, linesep = "") |>
  kable_styling(latex_options = c("striped", "hold_position")) 
```


# Description de l'échantillon

```{r}
#| label: tbl-desc
#| tbl-cap: "Description de l'échantillon - Variables démographiques"

demog |> 
  select(! subjid) |> 
  tbl_summary(
    by = "bras",
    missing = "no",
    statistic = stt,
    digits = all_continuous() ~ 1
  ) |>
  add_n() |>
  add_p(test = ptest) |>
  bold_p(t = 0.03) |>
  modify_header(label = "**Variable**") |>
  modify_spanning_header(c("stat_1", "stat_2") ~ "**Bras**") |>
  bold_labels() |> 
  pexptabph(exp = expx, nomfich = classeur , nomsheet = "demog1", lg = TRUE)
```

```{r}
#| label: tbl-bio1
#| tbl-cap: "Description de l'échantillon - Biologie pré-opératoire"

bio1 |> 
  select(bras,calcium: calciur)|> 
  tbl_summary(
    by = "bras",
     missing = "no",
    statistic = stt,
    digits = all_continuous() ~ 1
  ) |>
  add_n() |>
  add_p(test = ptest) |>
  bold_p(t = 0.03) |>
  modify_header(label = "**Variable**") |>
  modify_spanning_header(c("stat_1", "stat_2") ~ "**Bras**") |>
  bold_labels() |> 
  pexptabph(exp = expx, nomfich = classeur , nomsheet =
  "bio1", lg = TRUE)
```

```{r}
#| label: tbl-atcd
#| tbl-cap: "Description de l'échantillon - Antécédents"

atcd |> 
  select(!subjid) |> 
  tbl_summary(
    by = "bras",
     missing = "no",
    statistic = stt,
    digits = all_continuous() ~ 1
  ) |>
  add_n() |>
  add_p(test = ptest) |>
  bold_p(t = 0.03) |>
  modify_header(label = "**Variable**") |>
  modify_spanning_header(c("stat_1", "stat_2") ~ "**Bras**") |>
  bold_labels() |> 
  pexptabph(exp = expx, nomfich = classeur , nomsheet = "demog1", lg = TRUE)
```
