---
subtitle: "Rapport statistique V0.1"
cache: false
---


```{r}
#| label: setup

rm(list = ls())
#
library(gtsummary)
library(kableExtra)
library("forestmodel")
library(labelled)
library(epiDisplay)
library(naniar)
library(corrplot)
library(biostats)
library("colorspace")
library("apyramid")
# library("missMDA")
library("readODS")
library("ggsci")
library(baseph)
library(tidyverse)
#
  load("datas/cavithy.RData")
expx <- FALSE
classeur <- "cavithy_v01.ods"
#
ptest <- list(all_continuous() ~ "t.test", all_categorical() ~ "chisq.test")
stt <- list(
  all_continuous() ~ "{mean} ± {sd}",
  all_categorical() ~ "{n}/{N} ({p}%)"
)
```

```{r}
#| label: visites

# Création d'un tableau regroupant les bilologies sur les diverses visites avec calcul de la calcémie corrigée. 

J00 <- visiteJ01$opdte
J01 <- visiteJ1$visitdte - J00
J02 <- visiteJ2$visitdte - J00
J15 <- visiteJ15$visitedte - J00
M3 <- visitem3$visitdte - J00

bj01 <- visiteJ01 |>
  dplyr::select(subjid, bras, calcium, album, phosphat) |>
  mutate(cacor = calcium - 0.025 * (album - 40)) |>
  mutate(jj = "J01")
bj02 <- visiteJ2 |>
  dplyr::select(subjid, bras, calcium, albumin, phosphat) |>
  mutate(cacor = calcium - 0.025 * (albumin - 40)) |>
  mutate(jj = "J02")
bj15 <- visiteJ15 |>
  dplyr::select(subjid, bras, calcium, albumin, phosphat) |>
  mutate(cacor = calcium - 0.025 * (albumin - 40)) |>
  mutate(jj = "J15")
bm3 <- visitem3 |>
  dplyr::select(subjid, bras, calcium, albumin, phosphat) |>
  mutate(cacor = calcium - 0.025 * (albumin - 40)) |>
  mutate(jj = "M3")

visit <- bind_rows(bj01, bj02, bj15, bm3) |>
  mutate(jj = as.factor(jj))

```



\bigskip

\begin{notebox}[Attention !]
Pour toutes les variables binaire (oui/non), seul le code "`Oui`" est présenté dans la plupart des tableaux.
\end{notebox}

\begin{notebox}[Langue]
Les variables `Oui/Non` sont codées pour des raisons pratiques en `yes/no`. 

De même dans les tableaux \& figures j'ai laissé les annotations \& écritures anglo-saxonnes. 

\end{notebox}


# Validation de la population

Le fichier comportait au départ 134 patients. Après vérification, 23 ont été exclus car non randomisés soit un total utile de 111 patients.

## Données manquantes

Le décompte des données manquantes n'a pas de sens dans les
tableaux `Antécédents`, `Suppléments` ou `Traitemens complémentaires` où seules les données `Oui` sont saisis. 

De même, lors des visites, les signes cliniques ne sont notés que
si positifs donc il est impossible de décompter les données
manquantes : un "`no`" peut correspondre à un "non" ou à une donnée manquante. 


```{r}
#| label: tbl-manqdemog
#| tbl-cap: missing data - demographics datas

miss_var_summary(demog[,-c(1:2)] ) |> 
  kbl(caption = "Données manquantes", booktabs = T, linesep = "") |>
  kable_styling(latex_options = c("striped", "hold_position")) 
```

```{r}
#| label: tbl-manqbio1
#| tbl-cap: missing data - Initial biological datas

miss_var_summary(bio1[,-c(1:2)] ) |> 
  kbl(caption = "Données manquantes", booktabs = T, linesep = "") |>
  kable_styling(latex_options = c("striped", "hold_position")) 
```

```{r}
#| label: tbl-manqV01
#| tbl-cap: "missing data - Visite J0-1"

visiteJ01 |> 
  dplyr::select(!1:5) |> 
  dplyr::select(!ends_with("hr")) |> 
  dplyr::select(!ends_with("dte")) |> 
  dplyr::select(!autprec) |> 
  dplyr::select(!ends_with("on")) |>
miss_var_summary( ) |> 
  kbl(caption = "Données manquantes", booktabs = T, linesep = "") |>
  kable_styling(latex_options = c("striped", "hold_position")) 
```

```{r}
#| label: tbl-manqV02
#| tbl-cap: "missing data - Visite J0-2"

visiteJ02 |> 
  dplyr::select(!1:2) |> 
  dplyr::select(!ends_with("on")) |>
    dplyr::select(!ends_with("hr")) |> 
  dplyr::select(!ends_with("dte")) |> 
  dplyr::select(!autprec) |> 
miss_var_summary( ) |> 
  kbl(caption = "Données manquantes", booktabs = T, linesep = "") |>
  kable_styling(latex_options = c("striped", "hold_position")) 
```

```{r}
#| label: tbl-manqV1
#| tbl-cap: "missing data - Visite J1"

visiteJ1 |> 
  dplyr::select(!1:2) |> 
    dplyr::select(!ends_with("on")) |>
    dplyr::select(!ends_with("hr")) |> 
  dplyr::select(!ends_with("dte")) |> 
  dplyr::select(!ends_with("prec")) |> 
miss_var_summary( ) |> 
  kbl(caption = "Données manquantes", booktabs = T, linesep = "") |>
  kable_styling(latex_options = c("striped", "hold_position")) 
```

```{r}
#| label: tbl-manqV2
#| tbl-cap: "missing data - Visite J2"

visiteJ2 |> 
  dplyr::select(!1:2) |> 
    dplyr::select(!ends_with("on")) |>
    dplyr::select(!ends_with("hr")) |> 
  dplyr::select(!ends_with("dte")) |> 
  dplyr::select(!ends_with("prec")) |> 
miss_var_summary( ) |> 
  kbl(caption = "Données manquantes", booktabs = T, linesep = "") |>
  kable_styling(latex_options = c("striped", "hold_position")) 
```

```{r}
#| label: tbl-manqV15
#| tbl-cap: "missing data - Visite J15"

visiteJ15 |> 
  dplyr::select(!1:2) |> 
    dplyr::select(!ends_with("on")) |>
    dplyr::select(!ends_with("hr")) |> 
  dplyr::select(!ends_with("dte")) |> 
  dplyr::select(!ends_with("prec")) |> 
miss_var_summary( ) |> 
  kbl(caption = "Données manquantes", booktabs = T, linesep = "") |>
  kable_styling(latex_options = c("striped", "hold_position")) 
```

```{r}
#| label: tbl-manqVM2
#| tbl-cap: "missing data - Visite M2"

visitem2 |> 
  dplyr::select(!1:2) |> 
    dplyr::select(!ends_with("on")) |>
    dplyr::select(!ends_with("hr")) |> 
  dplyr::select(!ends_with("dte")) |> 
  dplyr::select(!ends_with("prec")) |> 
miss_var_summary( ) |> 
  kbl(caption = "Données manquantes", booktabs = T, linesep = "") |>
  kable_styling(latex_options = c("striped", "hold_position")) 
```

```{r}
#| label: tbl-manqVM3
#| tbl-cap: "missing data - Visite M3"

visitem3|> 
  dplyr::select(!1:2) |> 
    dplyr::select(!ends_with("on")) |>
    dplyr::select(!ends_with("hr")) |> 
  dplyr::select(!ends_with("dte")) |> 
  dplyr::select(!ends_with("prec")) |> 
miss_var_summary( ) |> 
  kbl(caption = "Données manquantes", booktabs = T, linesep = "") |>
  kable_styling(latex_options = c("striped", "hold_position")) 
```




# Description de l'échantillon

```{r}
#| label: tbl-desc
#| tbl-cap: "Description de l'échantillon - Variables démographiques"

demog |> 
  dplyr::select(! subjid) |> 
  tbl_summary(
    by = "bras",
    missing = "no",
    statistic = stt,
    digits = all_continuous() ~ 1
  ) |>
  add_n() |>
  add_p(test = ptest) |>
  bold_p(t = 0.03) |>
  modify_header(label = "**Variable**") |>
  modify_spanning_header(c("stat_1", "stat_2") ~ "**Bras**") |>
  bold_labels() |> 
  pexptabph(exp = expx, nomfich = classeur , nomsheet = "demog1", lg = TRUE)
```

```{r}
#| label: fig-pyr
#| fig-cap: Pyramide des âges
demog |>
mutate(age = cut(agec,
  include.lowest = TRUE,
  right = FALSE,
  dig.lab = 3,
  breaks = c(0, 30, 40, 50, 60, 70, 80, 100)
)) |>
apyramid::age_pyramid(age, sex,
                      show_midpoint = FALSE) +
  theme_minimal() +
    labs(
    title = "Pyramide des âges (patients & témoins)",
    x = "Âge",
  ) +
  theme_light() +
  scale_y_continuous(labels = c("Féminin","Masculin"), breaks = c(-10,10)) +
  scale_fill_discrete(c("pink","lightblue")) +
  theme(
    plot.title = element_text(size = 14, face = "bold"),
    plot.subtitle = element_text(size = 12),
    axis.title.x = element_blank(),
    axis.title.y = element_text(
      size = 12,
      angle = 90,
      vjust = .5
    ),
    axis.text.x = ,element_text(size = 14),
    axis.text.y = element_text(size = 14),
    legend.position = "none"
  )
```


```{r}
#| label: tbl-bio1
#| tbl-cap: "Description de l'échantillon - Biologie pré-opératoire"

bio1 |> 
  dplyr::select(bras,calcium: calciur)|> 
  tbl_summary(
    by = "bras",
     missing = "no",
    statistic = stt,
    digits = all_continuous() ~ 1
  ) |>
  add_n() |>
  add_p(test = ptest) |>
  bold_p(t = 0.03) |>
  modify_header(label = "**Variable**") |>
  modify_spanning_header(c("stat_1", "stat_2") ~ "**Bras**") |>
  bold_labels() |> 
  pexptabph(exp = expx, nomfich = classeur , nomsheet =
  "bio1", lg = TRUE)
```

```{r}
#| label: tbl-atcd
#| tbl-cap: "Description de l'échantillon - Antécédents"

atcd |> 
  dplyr::select(!subjid) |> 
    dplyr::select(!ends_with("prec")) |> 
  tbl_summary(
    by = "bras",
     missing = "no",
    statistic = stt,
    digits = all_continuous() ~ 1
  ) |>
  add_n() |>
  add_p(test = ptest) |>
  bold_p(t = 0.03) |>
  modify_header(label = "**Variable**") |>
  modify_spanning_header(c("stat_1", "stat_2") ~ "**Bras**") |>
  bold_labels() |> 
  pexptabph(exp = expx, nomfich = classeur , nomsheet = "demog1", lg = TRUE)
```

\begin{notebox}[Qualité de l'échantillon]
- Il n'y a pas de différence significative entre les deux bras pour les variables démographiques, biologiques et antécédents.

- IL y a très peu de données manquantes
\end{notebox}

# Critère principal

## Calcémie J0 vs J15

```{r}
#| label: tbl-princi-bio-1
#| tbl-cap: "Calcémie J0 vs J15"

zz <- visiteJ01 |>
  dplyr::select(subjid, bras, calcium,album) |>
   mutate(calciumcJ01 = calcium - 0.025 * (album - 40)) |> 
  left_join(
    visiteJ15 |>
      dplyr::select(subjid, bras, calcium, albumin) |>
         mutate(calciumcJ15 = calcium - 0.025 * (albumin - 40)),
    by = c("subjid", "bras")
  ) |> 
  mutate(diff = calciumcJ15 - calciumcJ01) 
var_label(zz$diff) <- "Différence calcémie corrigée J15 - J01"
zz |> 
  dplyr::select(bras,diff) |>
  tbl_summary(
    by = "bras",
    missing = "no",
    statistic = stt,
    digits = all_continuous() ~ 1
  ) |>
  add_n() |>
  add_p(test = ptest) |>
  bold_p(t = 0.03) |>
  modify_header(label = "**Variable**") |>
  modify_spanning_header(c("stat_1", "stat_2") ~ "**Bras**") |>
  bold_labels() |> 
  pexptabph(exp = expx, nomfich = classeur , nomsheet =
  "bio1", lg = TRUE)
```

